【裁判字號】    92,上訴,122
【裁判日期】    920303
【裁判案由】    搶奪
【裁判全文】
臺灣高等法院臺南分院刑事判決        九十二年度上訴字第一二二號  Ａ
      上  訴  人
      即  被  告  甲  ○  ○
右上訴人因搶奪案件，不服臺灣臺南地方法院九十一年度訴緝字第七四號中華
民國九十一年十二月十八日第一審判決（起訴案號：臺灣臺南地方法院檢察署九十一
年度偵字第二八三一號），提起上訴，本院判決如左：
      主      文
上訴駁回。
      事      實
一、甲○○有多項前科如下：
（一）於民國八十三年間因犯搶奪罪，經法院判處有期徒刑二年，於八十三年六月十
      七日確定，指揮書執畢日期八十五年二月十七日；
（二）於民國八十五年間因犯搶奪罪，經法院判處有期徒刑二年三月，於八十五年五
      月六日確定，指揮書執畢日期八十七年八月二日；
（三）於民國八十九年間因犯搶奪罪，經法院判處有期徒刑二年六月，於八十九年三
      月九日確定，指揮書執畢日期九十一年七月十三日；但入監執行之結果，甫於
      九十年十二月六日假釋出監，現仍在保護管束中。
二、詎甲○○竟仍不知悔改，有犯罪之習慣，復意圖為自己不法之所有，先將ＮＺＭ
    ─六六五號重機車之車牌以透明膠帶貼蓋，再噴上黑色油漆（該機車係甲○○之
    父黃戊所有，但其父事先或事中並不知本件搶奪案），於九十一年二月一日二十
    時五十分許，騎乘該車至台南市○○路一三二號「寶島鐘錶公司」，甲○○先將
    機車停放在該店後方隱僻處，再進入店內佯裝購買、選視金錶，甲○○即趁店員
    不及防備之際，搶得勞力士牌金錶二只後奪門而出，該二只手錶分別價值新台幣
    二十一萬三千六百元、五十八萬七千九百元。甲○○並欲騎乘前開機車逃逸，店
    員郭勁麟在後追趕，甲○○慌亂中騎乘機車不慎在轉角處摔倒，乃棄車跑步逃逸
    ，店員郭勁麟於現場追回其中新台幣五十八萬七千九百元之手錶，另只則未尋回
    。後來經店方報警後，警方按照車牌號碼循線查出甲○○。
三、案經台南市警察局第二分局報告台灣台南地方法院檢察署檢察官偵查起訴。
      理      由
一、查右開事實業經上訴人即被告甲○○於原審審理中坦白承認，且被告確係行搶之
    歹徒，亦據寶島鐘錶公司之職員郭勁麟指認被告之口卡片及照片無誤，而且被告
    本件做案所用之機車，其車主為被告之父黃戊，經警方訪查之結果，黃戊亦供承
    該車係當日早上由被告所騎乘無訛。此外，復有寶島鐘錶公司案發時之監視器錄
    影帶扣案及被告佯裝購物時之翻拍照片在卷可稽，互核上開事證之結果，在在足
    以證明本案確係被告所為，至為明確，被告犯行至堪認定。
二、核被告所為，係犯刑法第三百二十五條第一項之搶奪罪。被告甲○○有多項前科
    ，其中如事實欄一所示，於民國八十五年間因犯搶奪罪，經法院判處有期徒刑二
    年三月，於八十五年五月六日確定，指揮書執畢日期八十七年八月二日，有檢察
    署刑案資料查註紀錄表及原審前案紀錄表在卷可稽，被告於刑之執行完畢五年內
    再犯本案，為累犯，依法加重其刑。原審法院判決因認被告犯行事證明確，適用
    刑法第三百二十五條第一項、第四十七條、第九十條第一項、第二項、第九十六
    條之規定，並審酌目前社會治安敗壞，搶風日熾，認有防衛社會之必要，並參酌
    被告前科累累，如事實欄一、（一）（二）（三）所示，其中（三）入監服刑，
    甫於九十年十二月六日假釋出監，現仍在保護管束中，竟又公然再犯本案，惡性
    重大，並參考被告犯罪之動機、目的、手段、所生危害、其品行智識程度、犯罪
    後態度等一切情狀，認應從重量刑，量處有期徒刑肆年。復以被告前科累累，如
    事實欄一、（一）（二）（三）所示，於假釋出監後，仍不知悔改而再犯本案，
    可見被告有犯罪之習慣，乃一併宣告於刑之執行完畢或赦免後，令入勞動場所強
    制工作參年，加以矯治。原審判決認事用法均無不合，量刑亦稱妥適，被告上訴
    意旨謂量刑過重，指摘原判決不當，並無可取，為無理由，應予駁回。
據上論結，應依刑事訴訟法第三百六十八條，判決如主文。
本案經檢察官曾銘芳到庭執行職務。
中    華    民    國      九十二      年      三      月        三      日
                                  臺灣高等法院臺南分院刑事第四庭
                                      審判長法官  陳    義    仲
                                            法官  楊    子    莊
                                            法官  宋    明    蒼
右正本證明與原本無異。
如不服本判決，應於判決送達後十日內向本院提出上訴狀，其未敘述理由者並應於提
出上訴狀後十日內向本院補提理由書（應附繕本)。
                                      法院書記官  余    素    美
中    華    民    國      九十二      年      三      月        五      日
附錄本案論罪科刑法條全文：
中華民國刑法第三百二十五條
意圖為自己或第三人不法之所有，而搶奪他人之動產者，處六月以上五年以下有期徒
刑。
因而致人於死者，處無期徒刑或七年以上有期徒刑，致重傷者，處三年以上十年以下
有期徒刑。
第一項之未遂犯罰之。


司法院資訊處製作；財團法人民間司法改革基金會備份。
